---
title: "Parte 1"
author: "Rodrigo, Robson, Julio, Flavio"
date: "26/01/2020"
output:
  html_document:
    code_folding: hide
---


```{r setup, include=FALSE}
knitr::opts_chunk$set(echo = TRUE)

r = getOption("repos")
r["CRAN"] = "http://cran.us.r-project.org"
options(repos = r)

rm(list=ls(all=TRUE))
list.of.packages <- c("caret", "scales", "car", "tidyverse", "ggplot2", "ggExtra", "readr", "rpart", "rpart.plot", "rattle", "corrgram", "corrplot", "tclust", "rstudioapi", "cluster", "fpc", "dplyr", "plotly", "kableExtra", "knitr")
new.packages <- list.of.packages[!(list.of.packages %in% installed.packages()[,"Package"])]
if(length(new.packages)) {
  install.packages(new.packages)
}

lapply(list.of.packages, require, character.only = TRUE)
```


## Conceitos Estatísticos para IA



```{r}
BaseWine_Red_e_White <- read_delim("BaseWine_Red_e_White.csv", 
     ";", escape_double = FALSE, col_types = cols(Vinho = col_factor(levels = c("WHITE", 
         "RED"))), locale = locale(date_names = "pt", 
         decimal_mark = ",", grouping_mark = "."), 
     trim_ws = TRUE)
```


## 1.	Análise Exploratória dos dados


Removemos a coluna id_vinho para não atrapalhar no modelo já que ela não tem nenhuma relação com os vinhos em si.

```{r}
BaseWine_Red_e_White <- BaseWine_Red_e_White %>% subset( select = -id_vinho )
```

Verificamos que o data frame não tem nenhum valor NA.

```{r}
sum(is.na(BaseWine_Red_e_White)) 
```

Existem várias linhas duplicadas na base de dados.

Iremos remover eles, já que não faz sentido manter informações nuplicadas nesse caso.

Dados duplicados aumentam o tempo de processamento dos modelos, disperdiçando recursos além de que podem diminuir a acuracia do modelo.

```{r}
count(BaseWine_Red_e_White[duplicated(BaseWine_Red_e_White, fromLast = TRUE), ], Vinho)
BaseWine_Red_e_White <- BaseWine_Red_e_White %>% distinct()
```


## 2.	Exclusão de outliers, caso necessário (sempre explicando a opção)


Analisando os dados.

```{r, echo=FALSE}

BaseWine_Red_e_White[1:10, ncol(BaseWine_Red_e_White):2] %>%
  mutate(Vinho = cell_spec(
    Vinho,
    color = ifelse(Vinho == 'RED', "white", "black"),
    bold = T,
    background = ifelse(Vinho == 'RED', "red", "white")
  )) %>%
  kable(escape = F, align = "c") %>%
  kable_styling(c("striped", "condensed"), full_width = F)

BaseWine_Red_e_White <- BaseWine_Red_e_White %>% filter(Vinho == "WHITE")
BaseWine_Red_e_White_original <- BaseWine_Red_e_White
#(BaseWine_Red_e_White_original%>% subset(select = -Vinho)) <- subset( BaseWine_Red_e_White, select = -Vinho )

```

## quality

A nossa variável target é a "quality".


```{r}
p <- plot_ly(x = ~ BaseWine_Red_e_White$quality, type = "histogram", name = "Com outliers") %>%
  layout(xaxis = list(title = "Quality"))
p
summary(BaseWine_Red_e_White$quality)
```

É possível ver que a maioria dos vinhos se encontra na qualidade 5 e 6.




***
## alcohol

O teor alcoólico percentual do vinho.

No histograma de alcohol podemos ver alguns valores extremamente discrepantes.

Vamos remover os outilers utilizando a regra de 3 x intervalo interquartil.


```{r}
p1 <- plot_ly(x = ~ BaseWine_Red_e_White_original$alcohol, type = "histogram", name = "Com outliers")

outliers <- boxplot(BaseWine_Red_e_White$alcohol, plot=FALSE, range=3)$out

if( !is.null(outliers) & length(outliers) > 0 ) {
  BaseWine_Red_e_White <- BaseWine_Red_e_White[-which(BaseWine_Red_e_White$alcohol %in% outliers),]
}
p2 <- plot_ly(x = ~ BaseWine_Red_e_White$alcohol, type = "histogram", name = "Sem outliers", marker = list(color = 'green'))
  
p <- subplot(p1, p2) %>% layout(title = "Alcohol (%)")
p
summary(BaseWine_Red_e_White$alcohol)

```

Novo gráfico sem outilers. Somente o ponjtos extremos foram removidos.



***
## sulphates

Um aditivo de vinho que pode contribuir para os níveis de gás de dióxido de enxofre (S02), que age como um antimicrobiano e antioxidante.

É possível observar vários valores acima de 1 que vão atrapalhar no modelo.

Histrograma verde mostra os valores após remover os oultiers.

```{r}
p1 <- plot_ly(x = ~ BaseWine_Red_e_White_original$sulphates, type = "histogram", name = "Com outliers")

outliers <- boxplot(BaseWine_Red_e_White$sulphates, plot=FALSE, range=3)$out

if( !is.null(outliers) & length(outliers) > 0 ) {
  BaseWine_Red_e_White <- BaseWine_Red_e_White[-which(BaseWine_Red_e_White$sulphates %in% outliers),]
}

p2 <- plot_ly(x = ~ BaseWine_Red_e_White$sulphates, type = "histogram", name = "Sem outliers", marker = list(color = 'green'))

summary(BaseWine_Red_e_White$sulphates)
p <- subplot(p1, p2) %>% layout(title = "Sulfatos")
p
```



***
## pH

Descreve como o vinho é acídico ou básico numa escala de 0 (muito ácido) a 14 (muito básico); a maioria dos vinhos tem entre 3-4 na escala de pH.


```{r}
p1 <- plot_ly(x = ~ BaseWine_Red_e_White_original$pH, type = "histogram", name = "Com outliers")

outliers <- boxplot(BaseWine_Red_e_White$pH, plot=FALSE, range=3)$out

if( !is.null(outliers) & length(outliers) > 0 ) {
  BaseWine_Red_e_White <- BaseWine_Red_e_White[-which(BaseWine_Red_e_White$pH %in% outliers),]
}

p2 <- plot_ly(x = ~ BaseWine_Red_e_White$pH, type = "histogram", name = "Sem outliers", marker = list(color = 'green'))

p <- subplot(p1, p2) %>% layout(title = "pH")
p

summary(BaseWine_Red_e_White$pH)
```



***
## density

A densidade é próxima à da água, dependendo do percentual de álcool e teor de açúcar.


```{r}
p1 <- plot_ly(x = ~ BaseWine_Red_e_White_original$density, type = "histogram", name = "Com outliers")

outliers <- boxplot(BaseWine_Red_e_White$density, plot=FALSE, range=3)$out

if( !is.null(outliers) & length(outliers) > 0 ) {
  BaseWine_Red_e_White <- BaseWine_Red_e_White[-which(BaseWine_Red_e_White$density %in% outliers),]
}

p2 <- plot_ly(x = ~ BaseWine_Red_e_White$density, type = "histogram", name = "Sem outliers", marker = list(color = 'green'))

p <- subplot(p1, p2) %>% layout(title = "Densidade")
p

summary(BaseWine_Red_e_White$density)
```



***
## totalsulfurdioxide

Quantidade de formas livres e encadernadas de S02; em baixas concentrações, o SO2 é quase indetectável no vinho, mas nas concentrações de SO2 livre acima de 50 ppm, o SO2 se torna evidente no nariz e no sabor do vinho.

```{r}
p1 <- plot_ly(x = ~ BaseWine_Red_e_White_original$totalsulfurdioxide, type = "histogram", name = "Com outliers")

outliers <- boxplot(BaseWine_Red_e_White$totalsulfurdioxide, plot=FALSE, range=3)$out

if( !is.null(outliers) & length(outliers) > 0 ) {
  BaseWine_Red_e_White <- BaseWine_Red_e_White[-which(BaseWine_Red_e_White$totalsulfurdioxide %in% outliers),]
}

p2 <- plot_ly(x = ~ BaseWine_Red_e_White$totalsulfurdioxide, type = "histogram", name = "Sem outliers", marker = list(color = 'green'))

p <- subplot(p1, p2) %>% layout(title = "Dióxido de enxofre total")
p

summary(BaseWine_Red_e_White$totalsulfurdioxide)
```
***
## freesulfurdioxide

A forma livre de SO2 existe em equilíbrio entre o SO2 molecular (como gás dissolvido) e o íon bissulfito; impede o crescimento microbiano e a oxidação do vinho. Garante condições melhores para os processos de vinificação da bebida, elimina bactérias e leveduras frágeis e indesejáveis, o que permite que apenas as melhores prossigam com o processo fermentativo. Além do mais, melhora o aroma e afina a cor da bebida

```{r}
p1 <- plot_ly(x = ~ BaseWine_Red_e_White_original$freesulfurdioxide, type = "histogram", name = "Com outliers")

outliers <- boxplot(BaseWine_Red_e_White$freesulfurdioxide, plot=FALSE, range=3)$out

if( !is.null(outliers) & length(outliers) > 0 ) {
  BaseWine_Red_e_White <- BaseWine_Red_e_White[-which(BaseWine_Red_e_White$freesulfurdioxide %in% outliers),]
}

p2 <- plot_ly(x = ~ BaseWine_Red_e_White$freesulfurdioxide, type = "histogram", name = "Sem outliers", marker = list(color = 'green'))

p <- subplot(p1, p2) %>% layout(title = "Dióxido de enxofre livre")
p

summary(BaseWine_Red_e_White$freesulfurdioxide)
```
***
## chlorides

A quantidade de sal no vinho.

```{r}
p1 <- plot_ly(x = ~ BaseWine_Red_e_White_original$chlorides, type = "histogram", name = "Com outliers")

outliers <- boxplot(BaseWine_Red_e_White$chlorides, plot=FALSE, range=3)$out

if( !is.null(outliers) & length(outliers) > 0 ) {
  BaseWine_Red_e_White <- BaseWine_Red_e_White[-which(BaseWine_Red_e_White$chlorides %in% outliers),]
}

p2 <- plot_ly(x = ~ BaseWine_Red_e_White$chlorides, type = "histogram", name = "Sem outliers", marker = list(color = 'green'))

p <- subplot(p1, p2) %>% layout(title = "Cloretos")
p

summary(BaseWine_Red_e_White$chlorides)
```
***
## residualsugar

A quantidade de açúcar restante depois que o processo de fermentação (em contato com a levedura, o açúcar da uva vai se transformando em álcool, ou seja, a fermentação vai ocorrendo)

```{r}
p1 <- plot_ly(x = ~ BaseWine_Red_e_White_original$residualsugar, type = "histogram", name = "Com outliers")

outliers <- boxplot(BaseWine_Red_e_White$residualsugar, plot=FALSE, range=3)$out

if( !is.null(outliers) & length(outliers) > 0 ) {
  BaseWine_Red_e_White <- BaseWine_Red_e_White[-which(BaseWine_Red_e_White$residualsugar %in% outliers),]
}

p2 <- plot_ly(x = ~ BaseWine_Red_e_White$residualsugar, type = "histogram", name = "Sem outliers", marker = list(color = 'green'))

p <- subplot(p1, p2) %>% layout(title = "Açúcar residual")
p

summary(BaseWine_Red_e_White$residualsugar)
```
***
## citricacid

Encontrado em pequenas quantidades, o ácido cítrico pode adicionar “frescura” e sabor aos vinhos.

```{r}
p1 <- plot_ly(x = ~ BaseWine_Red_e_White_original$citricacid, type = "histogram", name = "Com outliers")

outliers <- boxplot(BaseWine_Red_e_White$citricacid, plot=FALSE, range=3)$out

if( !is.null(outliers) & length(outliers) > 0 ) {
  BaseWine_Red_e_White <- BaseWine_Red_e_White[-which(BaseWine_Red_e_White$citricacid %in% outliers),]
}

p2 <- plot_ly(x = ~ BaseWine_Red_e_White$citricacid, type = "histogram", name = "Sem outliers", marker = list(color = 'green'))

p <- subplot(p1, p2) %>% layout(title = "Ácido cítrico")
p

summary(BaseWine_Red_e_White$citricacid)
```
***
## volatileacidity

A quantidade de ácido acético no vinho, que em níveis muito altos pode levar a um gosto desagradável de vinagre.

```{r}
p1 <- plot_ly(x = ~ BaseWine_Red_e_White_original$volatileacidity, type = "histogram", name = "Com outliers")

outliers <- boxplot(BaseWine_Red_e_White$volatileacidity, plot=FALSE, range=3)$out

if( !is.null(outliers) & length(outliers) > 0 ) {
  BaseWine_Red_e_White <- BaseWine_Red_e_White[-which(BaseWine_Red_e_White$volatileacidity %in% outliers),]
}

p2 <- plot_ly(x = ~ BaseWine_Red_e_White$volatileacidity, type = "histogram", name = "Sem outliers", marker = list(color = 'green'))

p <- subplot(p1, p2) %>% layout(title = "Acidez volátil")
p

summary(BaseWine_Red_e_White$volatileacidity)
```
***
## fixedacidity

A maioria dos ácidos presentes no vinho ou fixos ou não voláteis (não evaporaram prontamente)

```{r}
p1 <- plot_ly(x = ~ BaseWine_Red_e_White_original$fixedacidity, type = "histogram", name = "Com outliers")

outliers <- boxplot(BaseWine_Red_e_White$fixedacidity, plot=FALSE, range=3)$out

if( !is.null(outliers) & length(outliers) > 0 ) {
  BaseWine_Red_e_White <- BaseWine_Red_e_White[-which(BaseWine_Red_e_White$fixedacidity %in% outliers),]
}

p2 <- plot_ly(x = ~ BaseWine_Red_e_White$fixedacidity, type = "histogram", name = "Sem outliers", marker = list(color = 'green'))

p <- subplot(p1, p2) %>% layout(title = "Acidez fixa")
p

summary(BaseWine_Red_e_White$fixedacidity)
```




## Normalizar

Aqui vamos normalizar os resutado (colocando eles entr 0 e 1).

Todos os valores são maiores que zero.

Observe que o método "lm" do  já faz algum tipo de normalização para evitar uma disparidade de importancia entre as colunas.

Como vamos usar funções de R que ja fazem essa normatização automaticmente, na prática esse passo é desnecessário.

```{r}
BaseWine_Red_e_White <- BaseWine_Red_e_White %>%
    mutate_at(vars("fixedacidity", "volatileacidity", "citricacid",
                   "residualsugar", "chlorides", "freesulfurdioxide",
                   "totalsulfurdioxide", "density", "pH",
                   "sulphates", "alcohol"),
              rescale)
```


```{r}
# Remove tipo
BaseWine_Red_e_White <- subset( BaseWine_Red_e_White, select = -Vinho )
```


## Correlação

```{r}

cor_wine <- cor((BaseWine_Red_e_White_original%>% subset(select = -Vinho))[,1:ncol(BaseWine_Red_e_White)-1])
col <- colorRampPalette(c("#BB4444", "#EE9988", "#FFFFFF", "#77AADD", "#4477AA"))
corrplot(cor_wine, col=col(200),  
         type="upper", 
         tl.col="black",
         # Combine with significance
         )

```

A qualidade do vinho tem correlação positiva com a quantidade de Alcool e negativa com •	Densidade e Acidez volátil.



# 3.	Treinamento dos modelos e Validação 
# 4.	Para cada etapa anterior colocar comentários sobre a técnica utilizada e análise sobre as variáveis utilizadas e seus respectivos “achados”



## Regressão linear


```{r}

lm_modelo <- lm(quality ~ fixedacidity + volatileacidity + citricacid + residualsugar + chlorides + freesulfurdioxide + totalsulfurdioxide + density + pH + sulphates + alcohol,
               data=BaseWine_Red_e_White)
summary(lm_modelo)

```

Visualmente ja da para observar que alguns dados não são interessantes no modelo, como o "totalsulfurdioxide", "citricacid" e "chlorides", pois eles tem o p-value muito baixo.


## Modelo de regressão linear final

Executando o ANOVA.

```{r}

lm_modelo_final <- lm(quality ~ fixedacidity + volatileacidity + residualsugar + freesulfurdioxide + density + pH + sulphates + alcohol,
               data=BaseWine_Red_e_White)

summary(lm_modelo_final)

anova(lm_modelo_final)

par(mfrow = c(2,2))
plot(lm_modelo_final, which=c(1:4), pch =20)

```

Residual standard error: 0.7361 on 3738 degrees of freedom
Multiple R-squared:  0.3063, Adjusted R-squared:  0.3049 
F-statistic: 206.3 on 8 and 3738 DF,  p-value: < 2.2e-16




```{r}

Val_pred <- predict(lm_modelo_final, interval = "prediction", level = 0.95)


par(mfrow = c(2,2))
plot(lm_modelo_final, which=c(1:4), pch =20)

shapiro.test(residuals(lm_modelo_final))

```

O p-value do Shapiro teste deu <5%, isso significa que os residuos não são normalmente distribuídos.


## Modelo de arvore de regressão


```{r}


modelo_tree <- rpart (quality ~ fixedacidity + volatileacidity + residualsugar + density + pH + sulphates + alcohol,
                      data=BaseWine_Red_e_White,
                     cp = 0.005,maxdepth=6)


fancyRpartPlot(modelo_tree, cex=0.60)

Val_pred_tree <- predict(modelo_tree,interval = "prediction", level = 0.95)

mse_tree <- mean((BaseWine_Red_e_White$quality  - Val_pred_tree)^2)
sqrt(mse_tree)

erro_usando_media <- mean((BaseWine_Red_e_White$quality  - mean(BaseWine_Red_e_White$quality ))^2)
sqrt(erro_usando_media)

qqnorm(residuals(modelo_tree), ylab="Resíduos",xlab="Quantis teóricos",main="")
qqline(residuals(modelo_tree))

shapiro.test(residuals(modelo_tree))


```


# 5.	Com a métrica correta faça a comparação entre os diferentes algoritmos e qual foi o melhor entre eles.


## Matrix de confusão Regressão Linear:

```{r}
BaseWine_Red_e_White$lm_predict <- round(predict(lm_modelo_final, BaseWine_Red_e_White))

lm.matriz.confusao <- confusionMatrix(
  data = factor(BaseWine_Red_e_White$lm_predict),
  reference = factor(BaseWine_Red_e_White$quality),
  dnn = c("Predito LM", "Encontrado"),
  mode = "everything")

lm.matriz.confusao
```



## Matrix de confusão Arvore de regressão:

```{r}
BaseWine_Red_e_White$tree_predict <- round(predict(modelo_tree, BaseWine_Red_e_White))

tree.matriz.confusao <- confusionMatrix(
  data = factor(BaseWine_Red_e_White$tree_predict),
  reference = factor(BaseWine_Red_e_White$quality),
  dnn = c("Predito Tree", "Encontrado"),
  mode = "everything")

tree.matriz.confusao
```



A acuracia do regressão linear foi de 52% e da arvore de regressão 51%.

Uma performance bem similar. Porém nos dois casos a acurária foi muito baixa.

Olhando a matrix de confusão, da para perceber que os modelos erram complemtamente os vinhos com qualidade muito baixa ou muito alta.

Não houve nenhum acerto nas qualidade extremas 3 e 9 e poucos nas qualidades 4 e 8. 



