---
title: "Parte 3"
author: "Rodrigo, Robson, Julio, Flavio"
date: "26/01/2020"
output:
  html_document:
    code_folding: hide
---

```{r setup, include=FALSE}
knitr::opts_chunk$set(echo = TRUE)

r = getOption("repos")
r["CRAN"] = "http://cran.us.r-project.org"
options(repos = r)

rm(list=ls(all=TRUE))
list.of.packages <- c("car", "tidyverse", "ggplot2", "ggExtra", "readr", "rpart", "rpart.plot", "rattle", "corrgram", "corrplot", "tclust", "rstudioapi", "cluster", "fpc", "dplyr", "plotly", "kableExtra", "knitr")
new.packages <- list.of.packages[!(list.of.packages %in% installed.packages()[,"Package"])]
if(length(new.packages)) {
    install.packages(new.packages)
}

lapply(list.of.packages, require, character.only = TRUE)
```

# ETAPA 3
##Faça um algoritmo que a partir das características físico-químicas dos vinhos defina grupos para auxiliar na importação de vinhos brancos.
## Lendo o arquivo csv
```{r}
BaseWine_Red_e_White <- read_delim("BaseWine_Red_e_White.csv", 
    ";", escape_double = FALSE, col_types = cols(volatileacidity = col_double()), 
    locale = locale(decimal_mark = ","), 
    trim_ws = TRUE)

# remove duplicatas
BaseWine_Red_e_White <- BaseWine_Red_e_White %>% distinct()

# remove outliers
for (x in c("fixedacidity", "volatileacidity", "citricacid",
                    "residualsugar", "chlorides", "freesulfurdioxide",
                    "totalsulfurdioxide", "density", "pH",
                    "sulphates", "alcohol")) {

  outliers <- boxplot(BaseWine_Red_e_White[[x]], plot=FALSE, range=3)$out

  if( !is.null(outliers) & length(outliers) > 0 ) {
    BaseWine_Red_e_White <- BaseWine_Red_e_White[-which(BaseWine_Red_e_White[[x]] %in% outliers),]
  }
}
```


## Deixar apenas variáveis com características físico-químicas
## Excluindo as variáveis : id_vinho, quality e vinho

```{r}

BaseVinhos <- BaseWine_Red_e_White
BaseVinhos <- subset( BaseVinhos, select = -id_vinho )
BaseVinhos <- subset( BaseVinhos, select = -quality )
#view(BaseVinhos)

```


## Filtando para usar apenas os vinhos Brancos

```{r}

#set.seed(10)
#amostra_vinhos <- BaseVinhos[sample(1:nrow(BaseVinhos), 600),]
#View(amostra_vinhos)

amostra_vinhos <- BaseVinhos %>% filter(Vinho == "WHITE")
amostra_vinhos <- subset( amostra_vinhos, select = -Vinho )

```



## Padronizando
```{r}
cluster_vinhos <- scale(amostra_vinhos)
summary(cluster_vinhos)

```


## Método hierarquico
```{r}
hier_cluster <- hclust(dist(cluster_vinhos),method='ward.D2')
plot(hier_cluster, ylab='distancia', cex=0.1)

groups <- cutree(hier_cluster, k=5) # cut tree into 5 clusters
# draw dendogram with red borders around the 5 clusters
rect.hclust(hier_cluster, k=5, border="red") 

groups <- cutree(hier_cluster, k=6) # cut tree into 5 clusters
# draw dendogram with red borders around the 5 clusters
rect.hclust(hier_cluster, k=6, border="blue") 

```


## Determine number of clusters
```{r}

wss <- (nrow(cluster_vinhos)-1)*sum(apply(cluster_vinhos ,2,var))
for (i in 2:15) wss[i] <- sum(kmeans(cluster_vinhos ,iter.max=100,
                                     centers=i)$withinss)
plot(1:15, wss, type="b", xlab="Numero de Clusters",
     ylab="Within groups sum of squares") 

```



## Forma gráfica

```{r}
library(tclust)
cluster1 <- tkmeans(cluster_vinhos, k = 4, alpha = 0.00)
plot(cluster1)

```



## Gerando a quantidade de cluster com Kmeans

```{r}
set.seed(2019)
output_cluster <- kmeans(cluster_vinhos,5)
segmento <- output_cluster$cluster
table(segmento)

```

## Quais características  de cada cluster

```{r}
centros <- output_cluster$centers
centros
```


```{r}

# quantas rodadas até chegar nos clusters
Qte_iter <- output_cluster$iter
Qte_iter

```

## Mostrando Resultados
```{r}
aggregate(amostra_vinhos,by=list(segmento),FUN=mean)

```

## Mostrando Resultados em gráficos

```{r}
library(cluster)
clusplot(cluster_vinhos, output_cluster$cluster, color=TRUE, shade=TRUE,
         labels=2, lines=0 , cex=0.75)


```

## Junta os arquivos em colunas

```{r}

matriz <- cbind(amostra_vinhos,cluster_vinhos,segmento)
#View(matriz)

```


## Componentes Principais.

```{r}

acpcor <- prcomp(cluster_vinhos, scale = TRUE) 
summary(acpcor)

```


```{r}

plot(1:ncol(cluster_vinhos), acpcor$sdev^2, type = "b", xlab = "Componente",
     ylab = "Variância", pch = 20, cex.axis = 0.8, cex.lab = 0.8)

```

```{r}
sum(acpcor$sdev^2)
```

```{r}
acpcor$rotation[, 1:7]
```


```{r}
biplot(acpcor, xlab = "CP1", ylab = "CP2",cex.lab = 1.0, cex.axis = 1.0)
```

```{r}

acpcor <- prcomp(cluster_vinhos, scale = TRUE, retx = TRUE)
escore1 <- acpcor$x[, 1]
hist(escore1)

```




